臺灣士林地方法院民事裁定
111年度消債更字第26號
債  務  人  張珉睿  

代  理  人  黃惠敏律師(法扶律師)
上列債務人聲請更生事件，本院裁定如下：
    主  文
債務人張珉睿自民國一百一十一年六月三十日十七時起開始更生
程序。
命司法事務官進行本件更生程序。
    理  由
一、按債務人不能清償債務或有不能清償之虞，且無擔保或無優
    先權之本金及利息債務總額未逾新臺幣（下同）1,200萬元
    者，於法院裁定開始清算程序或宣告破產前，得向法院聲請
    更生，觀諸消費者債務清理條例（下稱消債條例）第3條、
    第42條第1項規定自明。次按協商或調解成立者，債務人不
    得聲請更生或清算。但因不可歸責於己之事由，致履行有困
    難者，不在此限；前開規定於消債條例施行前，債務人依金
    融主管機關協調成立之中華民國銀行公會會員，辦理消費金
    融案件無擔保債務協商機制與金融機構成立之協商準用之，
    消債條例第151條第7項、第9項亦各有明定。又法院開始更
    生程序之裁定，應載明其年、月、日、時，並即時發生效力
    ；法院裁定開始更生程序後，得命司法事務官進行更生程序
    ；必要時，得選任律師、會計師或其他適當之自然人或法人
    一人為監督人，此觀消債條例第45條第1項、第16條規定益
    明。
二、聲請意旨略以：伊有不能清償債務情事，前曾於民國95年2
    月間依「中華民國銀行公會會員辦理消費金融案件無擔保債
    務協商機制」請求共同協商債務清償方案，並經協商成立，
    每月應還款2萬6,692元，惟嗣因失業，無穩定工作收入致未
    能依約履行，係因不可歸責於己之事由，致履行協商條件有
    困難而毀諾。又伊無擔保或無優先權之本金及利息債務總額
    未逾1,200萬元，且未經法院裁定開始清算程序或宣告破產
    ，爰依法聲請更生等語。
三、查債務人主張之上開事實，業據提出債務人財團法人金融聯
    合徵信中心當事人綜合信用報告暨債務清理條例前置協商專
    用債權人清冊（見本院110年度司消債調字第323號卷〔下稱
    調解卷〕第8頁至第20頁）、全國財產稅總歸戶財產查詢清單
    （見調解卷第21頁）、108至109年度綜合所得稅各類所得資
    料清單（見調解卷第22頁至第23頁）、勞工保險被保險人投
    保資料表（見調解卷第24頁正反面）、全戶戶籍謄本（見調
    解卷第25頁）、108年10月迄今之中華郵政股份有限公司客
    戶歷史交易清單（見本院卷第25頁至第27頁）、中華民國人
    壽保險商業同業公會查詢單（見本院卷第28頁至第30頁）、
    收入切結書（見本院卷第31頁）、房屋租賃契約書（見本院
    卷第33頁至第35頁）、富邦人壽保單資料查詢結果（見本院
    卷第36頁）為證，且有本院調解不成立證明書（見調解卷第
    106頁）、臺灣新光商業銀行股份有限公司（下稱新光銀行
    ）111年4月12日民事陳報狀（見本院卷第40頁）、國泰世華
    商業銀行股份有限公司（下稱國泰世華銀行）111年6月2日
    民事陳述意見狀（見本院卷第52頁至第63頁）、台新國際商
    業銀行股份有限公司（下稱台新銀行）111年6月7日台新總
    個資字第1110013199號函（見本院卷第65頁正反面）可稽。
    徵之債務人於95年3月間與各債權銀行簽立協議書，約定應
    自同年6月10日起，按月還款2萬6,692元，嗣債務人未依約
    履行，經最大債權銀行於96年1月29日報送毀諾乙節，固有
    新光銀行111年4月12日民事陳報狀、國泰世華銀行111年6月
    2日民事陳述意見狀、台新銀行111年6月7日台新總個資字第
    1110013199號函可佐（見本院卷第40頁、第52頁至第63頁、
    第65頁正反面）。惟債務人自陳長期收入不穩定，於協商成
    立後之96年間即失業，無工作收入，不足以負擔每月協商還
    款金額乙節（見本院卷第23頁），亦有本院前載勞工保險被
    保險人投保資料表（見調解卷第24頁正反面）可稽，堪認債
    務人主張係因不可歸責於己之事由，致履行協商條件有困難
    等語，應屬非虛。又債務人現年43歲，從事夜市擺攤工作，
    每月平均收入約2萬3,000元，扣除其每月之必要生活費用1
    萬8,960元（即依111年度新北市每人每月最低生活費1.2倍
    計算之金額）僅餘4,040元，並已表明願努力樽節支出，全
    部用以償還，為其自陳明確（見本院卷第24頁）。且其名下
    並無其他財產，有前載全國財產稅總歸戶財產查詢清單（見
    調解卷第21頁）可佐，則以債務人陳報之債務金額已達406
    萬6,184元（見調解卷第4頁），經綜合評估債務人財產、信
    用及勞力等狀況，堪認債務人確有不能清償債務之虞。此外
    ，復查無消債條例第6條第3項、第8條或第46條各款所定駁
    回更生聲請之事由，是債務人聲請更生，自屬有據。爰依首
    揭規定，裁定其應予開始更生程序，並命司法事務官進行本
    件更生程序。
四、爰裁定如主文。
中　　華　　民　　國　　111 　年　　6 　　月　　30　　日
                  民事第三庭　法  官  林靖淳
以上正本係照原本作成。
本件裁定不得抗告。
中　　華　　民　　國　　111 　年　　6 　　月　　30　　日
                              書記官  洪忠改